臺灣板橋地方法院交通事件裁定　　　100年度交聲字第2224號
原處分機關　臺北市交通事件裁決所
異　議　人　陳正國
即受處分人
上列異議人即受處分人因違反道路交通管理處罰條例案件，不服
臺北市交通事件裁決所中華民國100 年5 月17日北市裁催字第裁
22-AEY792188號裁決處分（舉發案號：臺北市政府警察局99年8
月6 日北市警交字第AEY792188 號），聲明異議，本院裁定如下
：
    主  文
異議駁回。
    理  由
一、原處分意旨略以：異議人即受處分人陳正國於民國99年8 月
    6 日下午5 時18分許，騎乘車牌號碼CJM -826號普通重型機
    車，行經有燈光號誌管制之臺北市○○○路○ 段170 巷口時
    ，因有紅燈右轉之違規行為，經臺北市政府警察局大安分局
    敦化南路派出所執勤員警攔停掣單當場舉發，並查證屬實，
    爰依道路交通管理處罰條例第53條第2 項規定裁處罰鍰新臺
    幣900 元，並依同條例第63條第1 項第3 款規定記違規點數
    3 點。
二、異議意旨略以：異議人係因該處紅綠燈設置不當，駕駛人由
    巷口騎出時不易察覺，因此在員警面前違規，經投訴臺北市
    市長信箱後，公園路燈管理處實地勘查，確定應將燈號延伸
    到路中，避免太靠近右側大樓邊緣而被忽視或誤認為招牌燈
    ，致使駕駛人駛出巷口時無視紅燈而右轉忠孝東路，原處分
    機關所為之處分顯有錯誤，為此狀請撤銷原處分云云。
三、按車輛面對圓形紅燈表示禁止通行，不得超越停止線或進入
    路口，道路交通標誌標線號誌設置規則第206 條第5 款第1
    目定有明文。汽車駕駛人，行經有燈光號誌管制之交岔路口
    闖紅燈者，處新臺幣1,800 元以上5,400 元以下罰鍰，前項
    紅燈右轉行為者，處新臺幣600 元以上1,800 元以下罰鍰，
    並記違規點數3 點，道路交通管理處罰條例第53條第1 項、
    第63條第1 項第3 款規範甚明。
四、經查：
（一）本件異議人即受處分人陳正國於99年8 月6 日下午5 時18
      分許，騎乘車牌號碼CJM -826號普通重型機車，行經有燈
      光號誌管制之臺北市○○○路○ 段170 巷口時，因有紅燈
      右轉之違規行為，經臺北市政府警察局大安分局敦化南路
      派出所執勤員警攔停掣單當場舉發，嗣異議人提出申訴，
      經原處分機關函請臺北市政府警察局大安分局查證後，認
      定違規屬實，而依道路交通管理處罰條例第53條第2 項規
      定裁處罰鍰新臺幣900 元，並依同條例第63條第1 項第3
      款規定記違規點數3 點等情，有臺北市政府警察局99年8
      月6 日北市警交字第AEY792188 號舉發違反道路交通管理
      事件通知單、臺北市交通事件裁決所100 年5 月17日北市
      裁催字第裁22-AEY792188號裁決書影本各1 份在卷，且核
      與異議人於刑事聲明異議狀中供承之事實相符，有其100
      年6 月6 日刑事聲明異議狀影本1 紙足稽。堪認本件異議
      人當時騎乘機車，行經有燈光號誌管制之前述交岔路口，
      確有紅燈右轉之客觀違規行為甚明。
（二）異議人雖辯稱：因該處紅綠燈設置不當，駕駛人由巷口騎
      出時不易察覺，因此始在員警面前違規云云，然以：前揭
      違規地點號誌燈設置清楚明確，且經臺北市政府交通管制
      工程處及臺北市政府工務局公園路燈工程管理處查處後，
      並無緊靠大樓或遭行道樹遮掩情事，有臺北市政府警察局
      大安分局99年8 月20日北市警安分交字第09933098900 號
      函及函附之市長信箱各該單位回覆情形1 份、100 年6 月
      21 日 北市警安分交字第10031694100 號函附之現場照片
      1 張可憑，難認前揭號誌有何設置不當之情事，異議人空
      言指摘前揭燈號設置不當，其始未注意號誌云云，實有誤
      會。
五、綜上所述，本件異議人騎乘機車於前揭時地，有紅燈右轉之
    違規行為，應可認定。執勤員警製單當場舉發，原舉發機關
    依道路交通管理處罰條例第53條第2 項規定裁處罰鍰新臺幣
    900 元，並依同條例第63條第1 項第3 款規定記違規點數3
    點，均屬有據。異議人猶執前詞，對原處分機關所為之裁決
    處分聲明異議，核無理由，應予駁回。
六、爰依道路交通管理處罰條例第87條第2 項，道路交通事件處
    理辦法第18條，裁定如主文。
中    華    民    國   100    年    9     月    13    日
                     刑事第十七庭  法  官  方祥鴻
上列正本證明與原本無異。
如不服本裁定，應於裁定送達後五日內敘明抗告理由，向本院提
出抗告狀。
                                   書記官  洪紹甄
中    華    民    國   100    年    9     月    14    日